臺灣彰化地方法院刑事判決　　　　　　　 94年度訴字第49號
公　訴　人　臺灣彰化地方法院檢察署檢察官
被　　　告　甲○○　33歲民.
上列被告因違反毒品危害防制條例案件，經檢察官提起公訴（九
十三年度毒偵字第三二二一號），本院判決如下：
    主  文
甲○○連續施用第一級毒品，累犯，處有期徒刑壹年貳月。又施
用第二級毒品，累犯，處有期徒刑陸月。應執行有期徒刑壹年柒
月。
    事  實
一、甲○○前因施用第一、二級毒品案件，經本院以九十年度訴
    字第一四九號判決分別判處有期徒刑八月及三月，應執行有
    期徒刑十月確定，於民國九十二年五月三十一日在監縮刑期
    滿執行完畢。又因施用毒品案件，經觀察、勒戒後，認有繼
    續施用毒品之傾向，經本院裁定施以強制戒治一年，並由臺
    灣彰化地方法院檢察署檢察官於八十九年六月一日以八十九
    年度戒毒偵字第五九六、五九七、五九八、五九九號為不起
    訴處分確定；復因施用毒品案件，由本院以前揭九十年度訴
    字第一四九號判決判處徒刑確定，強制戒治部分則於九十一
    年一月十四日停止戒治付保護管束出所，至九十一年三月十
    九日保護管束期滿未經撤銷，視為強制戒治執行完畢。詎仍
    不知悔改，復基於施用第一級毒品之概括犯意，於九十三年
    六月十七日、同年七月二日或各其前三日內之某時，在不詳
    地點，以不詳方式連續施用第一級毒品海洛因二次。又另基
    於施用第二級毒品之犯意，於九十三年七月二日或其前四日
    內之某時，以不詳方式，在不詳地點，施用第二級毒品安非
    他命一次。嗣於九十三年六月十五日中午十二時五十分許，
    經警持本院核發之搜索票前往甲○○位在彰化縣彰化市○○
    里○○街二一五巷一弄二十號之住處執行搜索，並徵得甲○
    ○之同意採其尿液送驗，結果呈嗎啡陽性反應；再於九十三
    年七月二日晚上八時二十四分許，經警持臺灣彰化地方法院
    檢察署檢察官核發之強制到場許可書，強制甲○○到場接受
    列管毒品人口定期採尿檢驗，結果呈嗎啡及安非他命類陽性
    反應，始查悉上情。
二、案經彰化縣警察局彰化分局報請臺灣彰化地方法院檢察署檢
    察官偵查起訴。
    理  由
一、訊據被告甲○○矢口否認有何施用海洛因及安非他命之犯行
    ，辯稱：伊自前次施用毒品案件執畢出監後，即在家認真工
    作，未再施用任何毒品，且伊因身體不適，曾服用秀傳醫院
    開立之處方藥，可能因此而使尿液中呈現毒品陽性反應，況
    伊均係準時前往警局報到採尿，並未刻意迴避定期尿液調驗
    云云。然查：被告於九十三年六月十五日為警查獲時所採尿
    液，送驗結果確呈嗎啡陽性反應（施用海洛因者會在其體內
    代謝為嗎啡成分殘留，並經由尿液排出），又其另於九十三
    年七月二日為警查獲時，亦經採集尿液送請檢驗，結果則呈
    嗎啡及安非他命類陽性反應，有彰化縣衛生局煙毒尿液檢驗
    成績書、詮昕科技股份有限公司出具之濫用藥物尿液檢驗報
    告各一份、真實姓名與尿液代號對照單二份附卷可稽。而依
    一般人施打海洛因或嗎啡後，於尿中檢驗出煙毒反應時效，
    須視施打量之多少及個人代謝分泌情況而定，一般於八小時
    內約有百分之八十量於尿中排出，二十四小時後剩餘量之百
    分之九十再排出，七十二小時後仍有微量排出，此經憲兵司
    令部早於八十年五月七日以鑑驗字第一七四六號函釋甚明
    ；而常人如未施用安非他命，其尿水應無甲基安非他命反應
    ，倘有施用者，約百分之九十於九十六小時內自尿中排出，
    故推算施用期間最長可能不會超過四日，亦經行政院衛生署
    藥物食品檢驗局八十一年二月八日以（八一）藥檢壹字第０
    ０一一五六號函詳加闡釋。是被告如未於前揭接受尿液檢驗
    期日之前三日或四日內分別施用海洛因及安非他命，當無可
    能於其尿液中驗得毒品之陽性反應，其空言否認犯行，顯係
    事後卸責之詞，難認可採。至被告雖以曾經服用醫師處方藥
    等語為辯，然其前於秀傳紀念醫院就診時所領取之藥物，服
    用進入人體後應不會呈現安非他命類及鴉片類（包含嗎啡及
    可待因成分）之陽性反應等情，亦有行政院衛生署管制藥品
    管理局九十三年十一月二十五日管檢字第０九三００一一三
    八八號函一份在卷可參。是被告徒以服用醫師處方藥導致尿
    液中呈現毒品反應云云為辯，並無所據，要難採信。查被告
    前因施用毒品案件，經觀察、勒戒後，認有繼續施用毒品之
    傾向，經本院裁定施以強制戒治一年，並由臺灣彰化地方法
    院檢察署檢察官於八十九年六月一日以八十九年度戒毒偵字
    第五九六、五九七、五九八、五九九號為不起訴處分確定；
    復因施用毒品案件，由本院以前揭九十年度訴字第一四九號
    判決判處徒刑確定，強制戒治部分則於九十一年一月十四日
    停止戒治付保護管束出所，至九十一年三月十九日保護管束
    期滿未經撤銷，視為強制戒治執行完畢等情，有臺灣高等法
    院被告全國前案紀錄表、刑案資料查註紀錄表在卷足憑。綜
    上所陳，本案事證已臻明確，被告犯行洵堪認定。
二、查被告甲○○前因施用毒品案件，經強制戒治執行完畢並釋
    放後，復於五年內再度施用第一、二級毒品海洛因及安非他
    命，核其所為，係犯毒品危害防制條例第十條第一項、第二
    項之施用第一、二級毒品罪。被告為供自己施用之目的而持
    有上開毒品，其於施用前後持有海洛因及安非他命之低度行
    為，應各為施用之高度行為所吸收，不另論罪。而被告先後
    二次施用海洛因犯行，時間緊接，觸犯構成要件相同之罪名
    ，顯係基於概括犯意反覆為之，應依連續犯之規定論以一罪
    ，並依法加重其刑。至其所犯上開二罪間，犯意各別，行為
    互殊，應予分論併罰。查被告前因施用第一、二級毒品案件
    ，經本院以九十年度訴字第一四九號判決分別判處有期徒刑
    八月及三月，應執行有期徒刑十月確定，於九十二年五月三
    十一日在監縮刑期滿執行完畢，有卷附臺灣高等法院被告全
    國前案紀錄表、刑案資料查註記錄表可按，其受有期徒刑之
    執行完畢，五年內再犯本件法定本刑有期徒刑以上之罪，為
    累犯，應依法遞加重（施用海洛因部分）及加重（施用安非
    他命部分）其刑。另被告於九十三年七月二日或其前三日內
    某時以外之施用海洛因犯罪事實，固未經檢察官詳載於起訴
    書內，然此因與其餘業經記明公訴意旨之施用海洛因犯行屬
    連續犯之裁判上一罪關係，應為起訴效力所及，基於審判不
    可分原則，本院自應併予審理，附此敘明。爰審酌被告曾因
    施用毒品案件接受觀察、勒戒、強制戒治及入監服刑，竟未
    能從中記取教訓，深切體認毒品危害己身健康之鉅，反而再
    次趁隙施用海洛因及安非他命，足徵其依賴毒品甚深，戒毒
    意志亦非堅定，品行不端，而有接受相當期間監禁處遇藉以
    教化矯正犯罪性格之必要；惟念及施用毒品固戕害個人健康
    至深，然就他人權益之侵害仍屬有限，及其犯罪目的、手段
    、於偵審期間矢口否認犯行之態度、具有國中畢業學歷之智
    識程度等一切情狀，分別量處如主文所示之刑，並定其應執
    行之刑，以示懲儆。
據上論斷，應依刑事訴訟法第二百九十九條第一項前段，毒品危
害防制條例第十條第一項、第二項，刑法第十一條前段、第五十
六條、第四十七條、第五十一條第五款，判決如主文。
本案經檢察官郭緯中到庭執行職務。
中　　華　　民　　國　　94　　年　　7 　　月　　26  　日
                  臺灣彰化地方法院刑事第三庭
                                審判長法  官  李進清
                                      法  官  紀佳良
                                      法  官  高文崇
以上正本證明與原本無異。
如不服本判決，應於判決送達後10日內，向本院提出上訴狀（ 須
附繕本 ）。
中　　華　　民　　國　　94　　年　　8 　　月　　2 　　日
                                      書記官  謝志鑫
附錄本案論罪科刑法條：
毒品危害防制條例第10條第1項、第2項：
施用第一級毒品者，處六月以上五年以下有期徒刑。
施用第二級毒品者，處三年以下有期徒刑。
